【裁判字號】    90,上訴,996
【裁判日期】    900424
【裁判案由】    毒品危害防制條例
【裁判全文】
臺灣高等法院刑事判決                              九十年度上訴字第九九六號
    上  訴  人
    即  被  告  甲○○
右上訴人因違反毒品危害防制條例案件，不服臺灣基隆地方法院八十九年度訴字第七
三０號，中華民國八十九年十二月二十一日第一審判決（起訴案號：臺灣基隆地方法
院檢察署八十九年度毒偵字第二○七六號、第二一八一號），提起上訴，本院判決如
左：
    主  文
上訴駁回。
    事  實
一、甲○○曾有竊盜、妨害自由、妨害兵役、違反麻醉藥品管理條例等前科紀錄，最
    近一次因違反麻醉藥品管理條例、收受贓物等案件，經臺灣基隆地方法院於民國
    （下同）八十七年三月三十一日合併定應執行刑，判處有期徒刑十月確定，指揮
    書執行完畢日期原為八十八年五月二十八日，嗣因假釋出獄交付保護管束，再經
    原法院撤銷假釋後於八十八年十月一日執行完畢（原審誤載為八十八年五月二十
    八日執行完畢應予以更正）。又分別兩次因施用毒品案件，經臺灣基隆地方法院
    裁定送觀察、勒戒後，均認無繼續施用毒品之傾向，先後由台灣基隆地方法院檢
    察署檢察官以八十八年度偵字第一○六一號、第一二八九號及八十八年度毒偵字
    第一二四三號為不起訴處分確定。詎甲○○猶不知悔改，於上開二次不起訴處分
    後之五年內，即八十九年八月二十六日，復在其位於基隆市○○○路一三五巷六
    十九號一樓居處，以將毒品海洛因放進注射針筒內加水稀釋後再予施打之方式，
    施用第一級毒品海洛因一次；另基於施用第二級毒品之概括犯意，自八十九年八
    月二十六日起至八十九年九月二十日止，亦在前揭居處，以將毒品安非他命放入
    吸食器內加熱產生煙霧後再予施用之方式，連續施用第二級毒品安非他命多次，
    約二、三天施用一次。嗣分別於八十九年八月二十七日五時許及八十九年九月二
    十一日二十二時，在基隆市仁愛區○○○路、基隆市○○○路一三五巷六十九號
    一樓居處，為警查獲，並扣得安非他命一包（毛重○．二公克）以及其所有供施
    用第一、二級毒品所用之吸食器一組、玻璃管七支及注射針筒一支。
二、案經基隆市警察局第一、四分局報請台灣基隆地方法院檢察署檢察官偵查起訴。
    理  由
一、右揭事實，業據上訴人即被告（以下簡稱被告）甲○○坦承不諱，且其尿液經送
    驗結果，亦分呈甲基安非他命及安非他命、嗎啡（因海洛因於人體內會代謝成嗎
    啡，故涉嫌海洛因之吸食者，係檢驗其尿液中之嗎啡反應）之陽性反應，此有基
    隆市衛生局八十九年十月十六日（八九）基衛六字第一一三三０號函附檢驗成績
    書及台灣檢驗科技股份有限公司濫用藥物尿液檢驗報告各一紙在卷可稽（參台灣
    基隆地方法院檢察署八十九年度毒偵字第二０七六號偵查卷宗第二十二頁、第二
    十三頁、基隆市警察局第一分局刑事案件偵查卷宗第四頁），復有安非他命一包
    （毛重○．二公克）以及被告所有供施用毒品用之吸食器一組、玻璃管七支及注
    射針筒一支等物可資佐證。又被告前因施用毒品案件，分別經台灣基隆地方法院
    裁定送觀察、勒戒後，均認無繼續施用毒品之傾向，由台灣基隆地方法院檢察署
    檢察官以八十八年度偵字第一○六一號、第一二八九號及八十八年度毒偵字第一
    二四三號為不起訴處分確定，此有本院被告全國前案記錄表及上開不起訴處分書
    二紙在卷足憑（參台灣基隆地方法院檢察署八十九年度毒偵字第二０七六號偵查
    卷宗第二十頁、第二十一頁），是被告兩次因施用毒品案件，經檢察官為不起訴
    處分確定後之五年內三犯施用毒品之事證堪稱明確，其犯行洵堪認定，應依法論
    科。
二、核被告所為，係犯毒品危害防制條例第十條第一項之施用第一級毒品罪及第十條
    第二項之施用第二級毒品罪。其持有海洛因及安非他命之低度行為，分別為施用
    之高度行為所吸收，均不另論罪。其先後施用第二級毒品犯行，時間緊接，所犯
    為構成要件相同之罪名，顯係基於概括犯意為之，為連續犯，以一罪論，並依法
    加重其刑。被告所犯上開二罪，犯意各別，行為互殊，應予分論併罰。查被告前
    因違反麻醉藥品管理條例等案件，經臺灣基隆地方法院於民國八十七年三月三十
    一日合併定應執行刑，判處有期徒刑十月確定，指揮書執行完畢日期原為八十八
    年五月二十八日，嗣因假釋出獄交付保護管束，再經原法院撤銷假釋後於八十八
    年十月一日執行完畢，此有台灣基隆地方法院檢察署刑案資料查註紀錄表、本院
    被告全國前案紀錄表在卷可按，其於有期徒刑執行完畢後，五年內再犯有期徒刑
    以上之本罪，為累犯，應依法遞加重其刑。
三、原審本於同上見解，適用毒品危害防制條例第十條第一項、第二項、第十八條第
    一項前段，刑法第十一條前段、第五十六條、第四十七條，並審酌被告前因施用
    毒品案件，業經不起訴處分確定，卻仍不知悔改，一再犯下本案，惟犯罪後坦承
    犯行、態度良好，且所犯施用毒品行為係戕害自己身心健康，尚未危及他人等一
    切情狀，量處施用第一級毒品部分，有期徒刑八月，連續施用第二級毒品部分，
    處有期徒刑九月，並依刑法第五十一條第五款，定應執行有期徒刑一年三月。並
    說明扣案之安非他命一包（毛重○．二公克）及吸食器一組、玻璃管七支、注射
    針筒一支等物，均為被告所有供施用第一、二級毒品所用之物，業據被告供明在
    卷，安非他命依毒品危害防制條例第十八條第一項前段宣告沒收銷燬，其他扣案
    之物品依刑法第三十八條第一項第二款宣告沒收。經核原審認事用法均無不合，
    量刑亦稱允當，被告上訴意旨以原審量刑過重，指摘原判決不當，為無理由，應
    予駁回。
據上論斷，應依刑事訴訟法第三百六十八條，判決如主文。
本案經檢察官劉靜婉到庭執行職務。
中      華      民      國    九十      年      四      月   二十四     日
                            台灣高等法院刑事第十五庭
                                審判長法  官  房  阿  生
      法  官  雷  元  結
                                      法  官  鄧  振  球
右正本證明與原本無異。
施用第一級毒品部分如不服本判決應於收受送達後十日內向本院提出上訴書狀，其未
敘述上訴之理由者並得於提起上訴後十日內向本院補提理由書（均須按他造當事人之
人數附繕本）。
其餘不得上訴。
                                      書記官  洪  秋  帆
中      華      民      國    九十      年      四      月   二十六     日
附錄：本案論罪科刑法條全文
毒品危害防制條例第十條第一項、第二項：
施用第一級毒品者，處六月以上五年以下有期徒刑。
施用第二級毒品者，處三年以下有期徒刑。


司法院資訊處製作；財團法人民間司法改革基金會備份。
